臺灣高等法院高雄分院刑事判決　　　　100年度上訴字第129號
上　訴　人　臺灣高雄地方法院檢察署檢察官
上　訴　人
即　被　告　鄭玲
選任辯護人　黃敏哲律師
上列上訴人因被告毒品危害防制條例案件，不服臺灣高雄地方法
院99年度訴字第1249號中華民國99年12月2 日第一審判決（起訴
案號：臺灣高雄地方法院檢察署99年度偵緝字第1007號），提起
上訴，本院判決如下：
    主  文
上訴駁回。
    事  實
一、鄭玲前因肅清煙毒條例等案件，經臺灣嘉義地方法院以82
    年度訴字第199 號判處有期徒刑3 年1 月、6 月、定應執行
    有期徒刑3 年3 月；復因肅清煙毒條例等案件，再經臺灣嘉
    義地方法院以82年度訴字第955 號判處有期徒刑3 年2 月、
    7 月，並定應執行有期徒刑3 年6 月確定，上開2 應執行刑
    接續執行，於民國85年3 月14日縮短刑期假釋出監付保護管
    束，於假釋期間，因施用毒品案件，經臺灣高雄地方法院裁
    定送觀察、勒戒後，因認無繼續施用毒品之傾向，於87年9
    月24日執行完畢釋放出所，並經臺灣高雄地方法院檢察署檢
    察官以87年度偵字第21128 號為不起訴處分確定；於前開觀
    察、勒戒執行完畢釋放後5 年內，又因施用毒品案件，經臺
    灣高雄地方法院以88年度易字第1776號判處有期徒刑4 月確
    定，並與前開經撤銷假釋之殘刑4 年3 月又14日接續執行，
    於93年7 月24日縮刑期滿，執行完畢。詎仍不知悔改，明知
    海洛因係毒品危害防制條例第2 條第2 項第1 款所定之第一
    級毒品，不得擅自持有、販賣，竟基於意圖營利販賣第一級
    毒品海洛因之犯意，以行動電話門號0000000000、00000000
    00作為販毒之工具，而於：
  (一)98年1 月12日19時28分06秒許，由朱田岸持用行動電話門號
    0000000000撥打鄭玲持用之行動電話門號0000000000，雙
    方談妥由鄭玲以新臺幣（下同）1,500 元之代價，販賣數
    量不詳之海洛因1 包予朱田岸，鄭玲旋即在高雄市○○區
    ○○路近旗津公園旁交付海洛因1 包予朱田岸，並當場收受
    朱田岸所支付之價金1,500 元，以此方式販賣海洛因予朱田
    岸1 次。
  (二)98年1 月16日13時44分42秒許，先由朱田岸持用行動電話門
    號0000000000撥打鄭玲持用之行動電話門號0000000000，
    雙方談妥由鄭玲以1,500 元之代價，販賣海洛因1 包予朱
    田岸，嗣朱田岸於當日14時14分57秒許，抵達雙方約定之交
    易地後，撥打鄭玲之上開門號，鄭玲旋即在高雄市○○
    區○○路近旗津公園旁交付數量不詳之海洛因1 包予朱田岸
    ，因朱田岸未帶錢，故暫由朱田岸賒欠，以此方式販賣海洛
    因予朱田岸1 次。
  (三)98年1 月20日10時47分53秒許，先由朱田岸持用行動電話門
    號0000000000撥打鄭玲持用之行動電話門號0000000000，
    雙方談妥由鄭玲以1,000 元之代價，販賣海洛因1 包予朱
    田岸，嗣朱田岸於當日19時02分32秒許，抵達雙方約定之交
    易地點後，旋撥打鄭玲持用之上開門號，告知已抵達，鄭
    玲旋即在高雄市○○區○○路近旗津公園旁交付數量不詳
    之海洛因1 包予朱田岸，並當場收受朱田岸所支付之價金1,
    000元，以此方式販賣海洛因予朱田岸1 次。
  (四)98年1 月24日12時54分16秒許，先由朱田岸持用行動電話門
    號0000000000撥打鄭玲持用之行動電話門號0000000000，
    雙方談妥由鄭玲以2,000 元之代價，販賣海洛因1 包予朱
    田岸，嗣朱田岸於當日13時19分24秒許，抵達雙方約定之交
    易地後，旋撥打鄭玲上開門號，鄭玲旋即在高雄市○○
    區○○路近旗津公園旁交付數量不詳之海洛因1 包予朱田岸
    ，並當場收受朱田岸所支付之價金2,000 元，以此方式販賣
    海洛因予朱田岸1 次。
  (五)98年1 月25日16時09分55秒許，先由朱田岸持用行動電話門
    號0000000000撥打鄭玲持用之行動電話門號0000000000，
    雙方談妥由鄭玲以1,500 元之代價，販賣重量不詳之海洛
    因1 包予朱田岸，鄭玲旋即在高雄市○○區○○路近旗津
    公園旁交付數量不詳之海洛因1 包予朱田岸，並當場收受朱
    田岸所支付之價金1,500 元，以此方式販賣海洛因予朱田岸
    1 次。
  (六)98年2 月12日18時35分54秒許，先由朱田岸持用行動電話門
    號0000000000撥打鄭玲持用之行動電話門號0000000000（
    起訴書誤載為0000000000），雙方談妥由鄭玲以2,000 元
    之代價，販賣海洛因1 包予朱田岸，鄭玲旋即在高雄市○
    ○區○○路近旗津公園旁交付數量不詳之海洛因1 包予朱田
    岸，並當場收受朱田岸所支付之價金2,000 元，以此方式販
    賣海洛因予朱田岸1 次。
二、案經高雄市政府警察局移送臺灣高雄地方法院檢察署檢察官
    偵查起訴。
    理  由
壹、程序部分：
    按被告以外之人於審判外之陳述，雖不符刑事訴訟法第159
    條之1 至第159 條之4 之規定，而經當事人於審判程序同意
    作為證據，法院審酌該言詞或書面陳述作成時之情況，認為
    適當者，亦得為證據。當事人、代理人或辯護人於法院調查
    時知有第159 條第1 項不得為證據之情形，而未於言詞辯論
    終結前聲明異議者，視為有前項之同意，同法第159 條之5
    第1 、2 項定有明文。立法意旨在於傳聞證據未經當事人之
    反對詰問予以核實，原則上先予排除，惟若當事人已放棄反
    對詰問權，於審判程序中表明同意該等傳聞證據可作為證據
    ，基於尊重當事人對傳聞證據之處分權，及證據資料愈豐富
    ，愈有助於真實發見之理念，且強化言詞辯論主義，使訴訟
    程序得以順暢進行，上開傳聞證據亦均具有證據能力。查本
    案據以認定被告犯罪事實存否之被告以外之人之言詞或書面
    陳述，被告、辯護人及檢察官於本院審理時，均同意作為證
    據（見本院100 年2 月17日準備程序筆錄，本院卷第45頁背
    面），且於本院言詞辯論終結前，均未聲明異議，而本院審
    酌該言詞及書面陳述作成之情況，未見有何不適當之情形，
    故依前開規定，均得為證據。
貳、實體部分：
一、被告鄭玲於警詢及檢察官99年4 月16日偵訊時，均否認上
    開犯行，嗣於99年6 月8 日偵訊時坦承上開犯行，再於原審
    審理時，亦坦承上開犯行（見偵緝卷第57、61至64頁、原審
    審訴卷第31頁背面、原審訴卷第25至27頁、第53頁），嗣於
    上訴本院後，先否認附表一編號3 、4 部分之犯行，其餘仍
    坦承不諱，後於本院100 年4 月19日審理時，則再坦承上開
    全部犯行。且查：
  (一)犯罪事實一(一)至(六)部份，核與證人朱田岸於原審審理時之證
    述相符（見原審訴卷第53頁至第56頁），復有卷附之通訊監
    察書（見偵卷第35至39頁、原審訴卷第21頁）、證人朱田岸
    使用之行動電話門號0000000000通訊監察譯文（見警一卷第
    13頁）、被告所有之行動電話門號0000000000超商預付卡申
    請書（見原審訴卷第39頁）、行動電話門號0000000000、00
    00000000通訊監察譯文（見警一卷第13、72至84頁）、高雄
    市政府警察局刑事警察大隊犯罪嫌疑人紀錄表（朱田岸指認
    被告，見警一卷第15頁）等附卷可稽。
  (二)又證人朱田岸於偵訊時證述：98年1 月16日13時44分許，我
    以電話向被告聯絡購買海洛因1 次，電話中說「一五我沒帶
    」，是因為當時我在休息，在做室內裝潢，當時老闆生意不
    好，身上沒錢，所以欠著等語（見偵卷第34頁），惟再於原
    審審理時改口證稱：上開款項有還云云（見原審訴卷第55頁
    ），故朱田岸就此部分向被告購買海洛因之價金1,500 元是
    否交付予被告，供述前後不一，何者可採，尚非無疑，而被
    告又否認已收受此部分之價金。此外，又查無證據證明被告
    有收受此部分之價金，基於「罪證有疑，利於被告」原則，
    應認被告於98年1 月16日販賣第一級毒品海洛因予朱田岸1
    次部分，尚未收受價金。又按刑事法之販賣行為，係基於禁
    止管制之物品擴散、流通之立場而為規範，故以該物品是否
    已經交付予買方，作為犯罪既、未遂之區別標準，至於賣方
    是否已經收得價金或約定之對價，則非所問。此與民事法之
    買賣，係本於誠信之要求，而以雙方是否已為對待給付，作
    為契約履行完竣之區別者，尚屬有間（最高法院99年度台上
    字第4958號判決意旨參照），則被告此部分販賣毒品海洛因
    給朱田岸，雖尚末取得價金，惟既已將毒品交付朱田岸，依
    上開說明，乃屬販賣毒品既遂行為，併此敘明。
  (三)而附表一編號3 、4 犯行部分，除被告曾坦承此部分犯行外
    ，98年1 月20日10時47分53秒許，朱田岸持用0000000000行
    動電話撥打鄭玲持用之0000000000行動電話，通話內容為
    ：「朱田岸：幫我叫一個『粗工』好不好。被告：好。」等
    語，該電話於同日19時2 分32秒許之通話內容為：「朱田岸
    ：我在樓下。被告：好。」等語（見警一卷第76頁）。再於
    98年1 月24日12時54分16秒許，朱田岸持用0000000000行動
    電話撥打鄭玲持用之0000000000行動電話，通話內容為：
    「朱田岸：你給我叫二個『粗工』。被告：好。」等語，該
    電話於同日13時18分29秒許之通話內容為：「被告：要下去
    了。」等語、同日13時19分24秒許之通話內容為：「被告：
    你不要再走了，我要下去了。」等語（見警一卷第83頁），
    此均有上開通訊監察譯文附卷可稽，而證人朱田岸於原審審
    理時證稱：我說幫我叫一個「粗工」就是1,000 元的海洛因
    ；二個「粗工」就是2,000 元的海洛因等語（見原審99年11
    月18日審判筆錄，原審訴卷第55頁），被告上開自白與朱田
    岸所證，亦與上開通話內容相符，而可以採信，故被告此部
    分2 次販賣犯行，亦可認定。
  (四)綜上事證，堪認被告任意性自白與事實相符，得作為認定犯
    罪事實之證據。又海洛因價格昂貴，取得不易，以被告與朱
    田岸並無特殊情誼，若非有利可圖，應無甘冒被查緝法辦之
    危險而平白無償轉讓毒品之可能，則被告販入海洛因之價格
    必較販出之價格低廉，或以同一價格而減少海洛因之份量，
    而有從中賺取差額利潤圖利之意圖，此從被告於原審時自承
    ：賣毒品予朱田岸是為了可以換吃的，賺他的一點點來吃等
    語（見原審訴卷第27、28頁）；另亦供陳：我有一個姐姐，
    之前有毒癮，後來戒掉但染上酒癮，我們家無法負擔治病費
    用，都要靠我販賣毒品販毒牟利等語綦詳（見原審訴卷第68
    頁），足證被告就上開販賣犯行部分，確有從中賺取買賣價
    差牟利之情事，被告主觀上有賺取價差以為營利之不法犯意
    甚明。是以，被告上開犯行，洵堪認定。
三、新舊法比較：
    查被告為上開販賣第一級毒品海洛因之犯行後，毒品危害防
    制條例業於98年5 月20日修正公布第4 、11、11之1 、17、
    20、25條，並於98年5 月22日施行，而按行為後法律有變更
    者，適用行為時之法律，但行為後之法律有利於行為人者，
    適用最有利於行為人之法律，刑法第2 條第1 項定有明文；
    次按比較新舊法，應就罪刑有關之共犯、未遂犯、想像競合
    犯、牽連犯、連續犯、結合犯以及累犯加重、自首減輕暨其
    他法定加減原因（如身分加減）與加減例等一切情形，綜其
    全部罪刑之結果而為整體之適用，不能割裂而分別適用有利
    之條文。本件被告所涉犯者，係毒品危害防制條例第4 條第
    1 項之罪，茲就本件新舊法比較情形，說明如下：
  (一)修正前毒品危害防制條例第4 條第1 項之規定為：「製造、
    運輸、販賣第一級毒品者，處死刑或無期徒刑，處無期徒刑
    者，得併科新臺幣一千萬元以下罰金。」，修正後毒品危害
    防制條例第4 條第1 項則規定為：「製造、運輸、販賣第一
    級毒品者，處死刑或無期徒刑；處無期徒刑者，得併科新臺
    幣二千萬元以下罰金。」上開修正部分，經比較新舊法之規
    定，新法之罰金數額提高，故舊法規定較有利於被告。
  (二)修正前毒品危害防制條例第17條之規定為：「犯第四條第一
    項至第四項、第五條第一項至第四項前段、第六條第一項至
    第四項、第七條第一項至第四項、第八條第一項至第四項、
    第十條或第十一條第一項、第二項之罪，供出毒品來源，因
    而破獲者，得減輕其刑。」，修正後毒品危害防制條例第17
    條則規定：「犯第四條至第八條、第十條或第十一條之罪，
    供出毒品來源，因而查獲其他正犯或共犯者，減輕或免除其
    刑。犯第四條至第八條之罪於偵查及審判中均自白者，減輕
    其刑。」，經比較新舊法之規定，修正後新增之第2 項規定
    明顯有利被告，則被告如犯毒品危害防制條例第4 條至第8
    條之罪，於偵查及審判中均自白者，應適用新法之規定減輕
    其刑對其較為有利。
  (三)綜上所述，經比較新舊法之結果，被告如附表一各編號所示
    之販賣第一級毒品部分，其於偵查、審理中均自白犯行，此
    部分以修正後之法律規定顯較修正前有利於被告，依刑法第
    2 條第1 項但書之規定，被告此部分自應整體適用修正後之
    毒品危害防制條例規定論處。
四、核被告於犯罪事實一(一)至(六)所為，均係犯毒品危害防制條例
    第4 條第1 項之販賣第一級毒品罪。被告販賣前持有第一級
    毒品之低度行為，各為販賣第一級毒品之高度行為所吸收，
    不另論罪。被告上揭販賣第一級毒品海洛因6 次，均犯意各
    別，時間不同，應分論併罰。被告有如事實欄所述之前科，
    有臺灣高等法院被告前案紀錄表在卷可查，是其受有期徒刑
    執行完畢後，5 年內故意再犯本案有期徒刑以上之罪，均為
    累犯，各應依刑法第47條第1 項規定加重其刑。惟就所犯毒
    品危害防制條例第4 條第1 項法定刑死刑、無期徒刑部分，
    依刑法第64條第1 項及同法第65條第1 項規定不得加重，故
    僅就罰金刑部分加重其刑。被告於偵查及審判中均自白上開
    事實一(一)至(六)部分，爰依修正後毒品危害防制條例第17 條
    第2 項規定，減輕其刑。又刑法第59條之酌量減輕其刑，固
    以犯罪之情狀在客觀上足以引起一般同情，認縱予宣告法定
    最低刑期，猶嫌過重者，始有其適用。販賣第一級毒品之法
    定刑為死刑或無期徒刑，然販賣第一級毒品者，其原因動機
    不一，犯罪情節亦不同，或有大盤毒梟，或有中小盤販賣或
    零星販賣賺取蠅頭小利者，其等行為對社會造成危害之程度
    自屬有異，倘對之一律科處法定最低本刑無期徒刑，不可謂
    不重，於此情形，倘依客觀犯行與主觀惡性加以考量其情狀
    ，認處以有期徒刑，即足已達成刑罰之功效，並可達防衛社
    會之目的，自得適用刑法第59條規定酌量減輕其刑，期使個
    案裁判之量刑罪刑相當，符合比例原則、平等原則，且不違
    社會普遍認知公平正義及國民法律情感。查被告販賣如附表
    一所示之第一級毒品海洛因，每次金額為1,000 元至2,000
    元不等，與其他販毒集團係大量販賣毒品並可獲得厚利之情
    形相較，所生危害尚屬非鉅，倘處以法定最低刑度無期徒刑
    ，衡以一般社會觀念，顯然過重，其犯罪情狀於客觀上猶可
    憫恕，爰均依刑法第59條規定，酌減其刑。又被告同時有上
    揭刑之加重及二次減輕事由，應依刑法第71條第1 項之規定
    ，先加後減，並遞減之。
五、原審因認被告上開犯罪事證明確，而依修正後毒品危害防制
    條例第4 條第1 項、第17條第2 項，刑法第2 條第1 項前段
    、第11條前段、第47條第1 項、第59條規定論科，並審酌被
    告有毒品危害防制條例前科，當知毒品對人體之危害性，竟
    為圖一己私利而販賣毒品海洛因，助長社會濫用毒品風氣，
    不僅危害國民健康，進而影響社會治安，惟念及被告販賣第
    一級毒品海洛因數量及所得均甚微，惟於偵、審中坦承犯行
    ，非無悔意，及其犯罪之動機、目的、智識程度、生活狀況
    等一切情狀，分別量處如附表一各編號所示之刑。又按刑法
    修正將連續犯、牽連犯等規定悉予刪除，考其立法目的，係
    基於刑罰公平原則考量，杜絕僥倖犯罪心理，並避免鼓勵犯
    罪之誤解，乃改採一行為一罪一罰。是定其刑期時，除仍應
    就各別刑罰規範之目的、輕重罪間體系之平衡、整體犯罪非
    難評價、各行為彼此間之偶發性、與被告前科之關聯性、各
    行為所侵害法益之專屬性或同一性、數罪對法益侵害之加重
    效應、罪數所反映之被告人格特性與犯罪傾向、社會對特定
    犯罪例如一再殺人或販毒行為處罰之期待等，為綜合判斷外
    ，尤須參酌上開實現刑罰公平性，以杜絕僥倖、減少犯罪之
    立法意旨，為妥適之裁量，倘違背此內部性界限，即屬權利
    濫用之違法（最高法院96年度台上第7583號判決意旨參照）
    。原審因而考量被告所為上揭販賣第一級毒品海洛因6 次及
    未上訴之持有第一級毒品海洛因部分之犯行，所侵害法益之
    同質性較高、數罪對法益侵害之加重效應較低，及上述定應
    執行刑之原則等情形，定被告之應執行刑為有期徒刑18年。
    另說明，按行動電話服務須以晶片卡（即SIM 卡）為使用介
    面，因此電信公司於出租行動電話門號予消費者使用時，即
    同時附帶提供晶片卡給消費者作為門號使用之介面，故電信
    公司接受消費者申辦門號並將該門號開通上線時，該晶片卡
    之所有權已移轉於消費者（最高法院98年度台上字第7705號
    判決意旨參照）。扣案如附表二編號3 之ELIYA 雙卡機行動
    電話手機1 支及內含有0000000000行動電話門號SIM 卡1 枚
    係被告為犯罪事實一之(一)至(五)販賣第一級毒品海洛因之用；
    另附表三編號4 之MUSIC 手機1 支（不含0000000000行動電
    話SIM 卡）則係被告為犯罪事實一之(六)販賣第一級海洛因之
    用，上開手機2 支及0000000000行動電話門號SIM 卡1 枚均
    為被告所有，已據被告於原審審理中供承在卷（原審訴卷第
    39、63、64頁），並有行動電話門號0000000000之超商預付
    卡申請書在卷可證，自應依毒品危害防制條例第19條第1 項
    之規定沒收。至行動電話門號0000000000雖亦係被告為犯罪
    事實一之(六)聯繫販賣第一級毒品海洛因之用，但上開SIM 卡
    之申辦人係訴外人林政憲，並非被告所有，有卷附之台灣大
    哥大資料查詢可證（見偵緝卷第30頁），自不得宣告沒收。
    又說明扣案如附表二編號1 、2 所示之電子磅秤1 台、夾鏈
    袋1 包均為被告所有，亦係被告供販賣予朱田岸時分裝毒品
    所用，業經被告供陳明確（見原審訴卷第64頁）；另被告5
    次販賣第一級毒品予朱田岸所得之款項1,500 元（時間為98
    年1 月12日晚間19時許）、1,000 元（時間為98年1 月20日
    19時許）、2,000 元（時間為98年1 月24日13時許）、1,50
    0 元（時間為98年1 月25日16時許）、2,000 元（時間為98
    年2 月12日18時許），係犯罪所得之物，經被告供稱混同在
    扣案之95,100元內，均爰依同條例第19條第1 項規定於各項
    次販賣罪名項下宣告沒收。再說明扣案如附表三編號1 至17
    所示之物品，經核與本案無涉，自均不予宣告沒收。其認事
    用法均無違誤，量刑亦稱妥適，檢察官上訴認為原審適用刑
    法第59條規定酌量減輕其刑不當，被告上訴認原審量刑過重
    ，而均指摘原審判決不當，依上開說明，均無理由，均應予
    以駁回。
六、原審判決被告持有第一級毒品犯行部分，未經上訴而確定，
    併此敘明。
據上論結，應依刑事訴訟法第368 條，判決如主文。
本案經檢察官陳建年到庭執行職務。
中    華    民    國    100  年     5    月      3    日
                刑事第二庭  審判長法  官  林正雄
                                  法  官  黃壽燕
                                  法  官  邱明弘
以上正本證明與原本無異。
如不服本判決應於收受本判決後10日內向本院提出上訴書狀，其
未敘述上訴理由者，並得於提起上訴後10日內向本院補提理由書
狀（均須按他造當事人之人數附繕本）「切勿逕送上級法院」。
中    華    民    國    100  年     5    月      3    日
                                  書記官  林明威
附錄本判決論罪之法條：
毒品危害防制條例第4 條第1 項
製造、運輸、販賣第一級毒品者，處死刑或無期徒刑；處無期徒
刑者，得併科新臺幣2 千萬元以下罰金。
附表一：
┌──┬─────┬─────────────────────────────────┐
│編號│犯罪事實  │          原審判決主文                                            │
├──┼─────┼─────────────────────────────────┤
│    │          │鄭玲販賣第一級毒品，累犯，處有期徒刑捌年。扣案之電子磅秤壹台、夾│
│1   │事實一之(一)│鏈袋壹包、ELIYA 雙卡機行動電話（序號：000000000000000 、含00000000│
│    │          │19行動電話門號SIM 卡）壹支均沒收。扣案之販賣第一級毒品所得新臺幣壹│
│    │          │仟伍佰元沒收。                                                    │
├──┼─────┼─────────────────────────────────┤
│    │          │鄭玲販賣第一級毒品，累犯，處有期徒刑捌年。扣案之電子磅秤壹台、夾│
│2   │事實一之(二)│鏈袋壹包、ELIYA 雙卡機行動電話（序號：000000000000000 、含00000000│
│    │          │19行動電話門號SIM 卡）壹支均沒收。                                │
├──┼─────┼─────────────────────────────────┤
│    │          │鄭玲販賣第一級毒品，累犯，處有期徒刑捌年。扣案之電子磅秤壹台、夾│
│3   │事實一之(三)│鏈袋壹包、ELIYA 雙卡機行動電話（序號：000000000000000 、含00000000│
│    │          │19行動電話門號SIM 卡）壹支均沒收。扣案之販賣第一級毒品所得新臺幣壹│
│    │          │仟元沒收。                                                        │
├──┼─────┼─────────────────────────────────┤
│    │          │鄭玲販賣第一級毒品，累犯，處有期徒刑捌年。扣案之電子磅秤壹台、夾│
│4   │事實一之(四)│鏈袋壹包、ELIYA 雙卡機行動電話（序號：000000000000000 、含00000000│
│    │          │19行動電話門號SIM 卡）壹支均沒收。扣案之販賣第一級毒品所得新臺幣貳│
│    │          │仟元沒收。                                                        │
├──┼─────┼─────────────────────────────────┤
│    │事實一之(五)│鄭玲販賣第一級毒品，累犯，處有期徒刑捌年。扣案之電子磅秤壹台、夾│
│5   │          │鏈袋壹包、ELIYA 雙卡機行動電話（序號：000000000000000 、含093053  │
│    │          │1019行動電話門號SIM 卡）壹支均沒收。扣案之販賣第一級毒品所得新臺幣│
│    │          │壹仟伍佰元沒收。                                                  │
├──┼─────┼─────────────────────────────────┤
│    │事實一之(六)│鄭玲販賣第一級毒品，累犯，處有期徒刑捌年。扣案之電子磅秤壹台、夾│
│6   │          │鍊帶壹包、MUSIC 行動電話手機（序號：000000000000000、 不含00000000│
│    │          │20行動電話門號SIM 卡）均沒收。扣案之販賣第一級毒品所得新臺幣貳仟元│
│    │          │沒收。                                                            │
└──┴─────┴─────────────────────────────────┘
附表二 （應沒收之物）
┌──┬───────┬───┬──┬───────────────────────┐
│編號│    名稱      │數量  │單位│     備註                                     │
├──┼───────┼───┼──┼───────────────────────┤
│ 1  │電子磅秤      │  1   │台  │高雄市政府警察局扣押物品清單編號17號。        │
├──┼───────┼───┼──┼───────────────────────┤
│ 2  │夾鏈袋        │  1   │包  │高雄市政府警察局扣押物品清單編號18號。        │
├──┼───────┼───┼──┼───────────────────────┤
│ 3  │行動電話（含  │  1   │支  │高雄市政府警察局扣押物品清單編號21號。        │
│    │0000000000門號│      │    │廠牌：ELIYA 序號：000000000000000 （其內另有  │
│    │SIM 卡1 枚）  │      │    │0000000000門號SIM 卡1枚，不予沒收）。         │
├──┼───────┼───┼──┼───────────────────────┤
│ 4  │行動電話      │  1   │支  │高雄市政府警察局扣押物品清單編號23號。        │
│    │              │      │    │廠牌：MUSIC 序號：000000000000000             │
│    │              │      │    │（其內有0000000000門號SIM 卡1枚，不予沒收）   │
└──┴───────┴───┴──┴───────────────────────┘
附表三：（不宣告沒收之物）
┌──┬────────┬───┬──┬──────────────────────┐
│編號│    名稱        │數量  │單位│       備註                                 │
├──┼────────┼───┼──┼──────────────────────┤
│1   │白色粉末        │1     │包  │高雄市政府警察局扣押物品清單編號16號。      │
│    │                │      │    │經法務部調查局檢驗，未發現含法定毒品成分，淨│
│    │                │      │    │重27.24公克（空包裝重1.30公克）             │
│    │                │      │    │法務部調查局濫用藥物實驗98年6 月8 日調科壹字│
│    │                │      │    │第00000000000 號鑑定書。                    │
├──┼────────┼───┼──┼──────────────────────┤
│2   │玻璃球吸食器    │3     │個  │高雄市政府警察局扣押物品清單編號19號。      │
├──┼────────┼───┼──┼──────────────────────┤
│3   │酒精燈          │1     │座  │高雄市政府警察局扣押物品清單編號20號。      │
├──┼────────┼───┼──┼──────────────────────┤
│4   │SIM卡           │12    │枚  │高雄市政府警察局扣押物品清單編號21、23、29至│
│    │                │      │    │38號。                                      │
│    │                │      │    │門號分別為0000000000、0000000000、0000000000│
│    │                │      │    │、0000000000、0000000000、0000000000、      │
│    │                │      │    │0000000000、0000000000、0000000000、        │
│    │                │      │    │000000000000000 （易付卡）、0000000000、    │
│    │                │      │    │0000000000                                  │
├──┼────────┼───┼──┼──────────────────────┤
│5   │行動電話手機    │6     │支  │高雄市政府警察局扣押物品清單編號22、24至28號│
│    │                │      │    │。序號分別為：000000000000000 、            │
│    │                │      │    │000000000000000 、00000000000000001 、      │
│    │                │      │    │000000000000000 、000000000000000 、        │
│    │                │      │    │000000000000000                             │
├──┼────────┼───┼──┼──────────────────────┤
│6   │蔡清泉郵局存簿及│1     │本  │高雄市政府警察局扣押物品清單編號39號。      │
│    │提款卡          │      │    │                                            │
│    │00000000000000  │      │    │                                            │
├──┼────────┼───┼──┼──────────────────────┤
│7   │鄭玲郵局存簿及│1     │本  │高雄市政府警察局扣押物品清單編號40號。      │
│    │金融卡0000000000│      │    │                                            │
│    │0000000         │      │    │                                            │
├──┼────────┼───┼──┼──────────────────────┤
│8   │鄭玲中國信託存│1     │本  │高雄市政府警察局扣押物品清單編號41號。      │
│    │摺              │      │    │                                            │
│    │000000000000000 │      │    │                                            │
├──┼────────┼───┼──┼──────────────────────┤
│9   │鄭玲中信VISA卡│1     │張  │高雄市政府警察局扣押物品清單編號42號。      │
│    │0000000000000000│      │    │                                            │
├──┼────────┼───┼──┼──────────────────────┤
│10  │鄭玲日盛銀行存│1     │本  │高雄市政府警察局扣押物品清單編號43號。      │
│    │簿及金融卡      │      │    │                                            │
│    │00000000000000  │      │    │                                            │
├──┼────────┼───┼──┼──────────────────────┤
│11  │鄭玲日盛銀行存│1     │本  │高雄市政府警察局扣押物品清單編號44號。      │
│    │簿              │      │    │                                            │
│    │116K0000000     │      │    │                                            │
├──┼────────┼───┼──┼──────────────────────┤
│12  │鄭玲中國國際商│1     │本  │高雄市政府警察局扣押物品清單編號45號。      │
│    │銀存簿及金融卡  │      │    │                                            │
│    │00000000000     │      │    │                                            │
├──┼────────┼───┼──┼──────────────────────┤
│13  │鄭玲身分證影本│1     │張  │高雄市政府警察局扣押物品清單編號46號。      │
├──┼────────┼───┼──┼──────────────────────┤
│14  │鄭玲汽車駕照正│      │    │高雄市政府警察局扣押物品清單編號47號。      │
│    │本              │1     │張  │                                            │
├──┼────────┼───┼──┼──────────────────────┤
│15  │鄭玲重機車駕照│1     │張  │高雄市政府警察局扣押物品清單編號48號。      │
│    │正本            │      │    │                                            │
├──┼────────┼───┼──┼──────────────────────┤
│16  │蔡清泉免費乘船證│1     │張  │高雄市政府警察局扣押物品清單編號49號。      │
│    │正本            │      │    │                                            │
├──┼────────┼───┼──┼──────────────────────┤
│17  │新台幣87,100元  │      │    │高雄市政府警察局扣押物品清單編號50號。      │
└──┴────────┴───┴──┴──────────────────────┘